臺灣高雄地方法院民事判決
                                   110年度雄簡字第2026號
原      告  蔡長益  

被      告  仲信資融股份有限公司

法定代理人  陳鳳龍  
訴訟代理人  陳紀蓉  
上列當事人間債務人異議之訴事件，本院民國111年6月6日辯論
終結，判決如下：
    主       文
本院110年度司執字第49624號返還借款強制執行事件對原告所為
之強制執行程序，於超過新臺幣49,944元及自民國106年2月22日
起至清償日止按年利率百分之15計算之利息之執行程序，應予撤
銷。
原告其餘之訴駁回。
訴訟費用由原告負擔。
    事實及理由
一、原告主張：被告因原告積欠現金卡債務新臺幣（下同）49,9
    44元及利息聲請強制執行，經本院110司執字第49624號受理
    在案(下稱系爭執行事件）。然被告提出之債權讓與證明書
    法定代理人記載有奇怪之處，不知道是否造假，原告也不知
    道被告受讓上開債權是否合法，也不知道是什麼債權，這49
    ,944元也不知道是本金還是違約金，而且請求之利息不知道
    是否複利計算有違反民法第207條第1項規定之情事，原告也
    拒絕給付請求權罹於5年消滅時效之債權，爰依強制執行法
    第14條提起本件訴訟。並聲明：系爭執行事件之強制執行程
    序應予撤銷。
二、被告則以：本件債權讓與程序合法，且原告亦知悉債權讓與
    情事。債權本金尚未罹於時效，但利息部分，被告同意僅請
    求及強制執行自106年2月22日起至清償日止按週年利率百分
    之15計算之利息，對於106年2月21日前之利息不請求亦不聲
    請強制執行等詞置辯。並聲明：原告之訴駁回。
三、得心證之理由
㈠原告以執行名義成立前之事由即主張49,944元非本金，請求利
  息違反民法第207條第1項規定，及系爭確定判決言詞辯論終結
  前寶華銀行、挺鈞公司與豐邦公司債權讓與程序暨對系爭確定
  判決言詞辯論終結前起前5年之前之利息為時效抗辯等主張債
  務人異議之訴無理由：
⒈按執行名義成立後，如有消滅或妨礙債權人請求之事由發生，
  債務人得於強制執行程序終結前，向執行法院對債權人提起異
  議之訴；如以裁判為執行名義時，其為異議原因之事實發生在
  前訴訟言詞辯論終結後者，亦得主張之。執行名義無確定判決
  同一之效力者，於執行名義成立前，如有債權不成立或消滅或
  妨礙債權人請求之事由發生，債務人亦得於強制執行程序終結
  前提起異議之訴。強制執行法第14條第1項、第2項分別定有明
  文。是具有確定判決同一效力之執行名義，債務人僅得以執行
  名義成立後之消滅或妨礙事由起訴，不得對於執行名義成立前
  之事由再行爭執，若其主張之事由在執行名義成立之前即已存
  在，為執行名義之裁判縱有不當，亦非異議之訴所能救濟（最
  高法院90年度台上字第576號判決、97年度台上字第2653、98
  年度台上字第1899號民事判決意見）。
⒉經查，原告前向寶華商業銀行(下稱寶華銀行)申請現金卡使用
  ，積欠本金49,944元及利息未清償，寶華銀行將對原告之債權
  讓與訴外人挺鈞股份有限公司(下稱挺鈞公司)，挺鈞公司又讓
  與訴外人豐邦資產管理有限公司(下稱豐邦公司)，豐邦公司據
  此訴請原告清償49,944元及自94年9月27日起至清償日止按年
  息百分之18.25計算之利息，經臺灣臺中地方法院104年度中小
  字第899號於104年6月5日准許豐邦公司之請求且經確定(下稱
  系爭確定判決)，此經本院依職權調閱系爭確定判決全卷無訛
  。系爭執行事件係以系爭確定判決為執行名義所核發之債權憑
  證聲請強制執行，此經本院依職權調閱系爭執行事件全卷核閱
  甚明。故依上引規定及意旨，系爭執行事件係以裁判為執行名
  義，僅得於異議原因之事實發生在系爭確應判決言詞辯論終結
  後者始得為之。是以原告質疑49,944元非本金，請求利息違反
  民法第207條第1項規定，及其對系爭確定判決言詞辯論終結前
  寶華銀行、挺鈞公司與豐邦公司債權讓與程序不合法，暨對系
  爭確定判決言詞辯論終結前起前5年之前之利息，為時效抗辯
  等節，均屬在系爭確定判決言詞辯論終結前之事由，不得據此
  提起債務人異議之訴。則原告此部分主張為無理由。
㈡原告主張被告受讓債權程序不合法要難採信：
⒈按債權讓與通知性質上為觀念通知，通知方式固然不拘，且於
  多次讓與之情形，並不以每次均有通知為必要；使債務人知有
  債權移轉之事實，免誤向原債權人清償而已，倘債務人既知債
  權已移轉於第三人，不容藉詞債權之移轉尚未通知，拒絕對受
  讓人履行債務（最高法院98年度台抗字第949號、108年度台上
  字第1009號裁判意旨參照）。
⒉系爭確定判決言詞辯論終結後，豐邦公司將其所有系爭確定判 
  決之債權讓與鴻光管理顧問有限公司(下稱鴻光公司)，鴻光公
  司又讓與立新資產管理公司(下稱立新公司)，並以臺灣臺中地
  方法院109年度司聲字第233號公示送達讓與通知，立新公司與
  被告合併後以被告為存續公司，繼受立新公司權利義務關係，
  此有債權讓與聲明書、經濟部109年8月25日函、上開公示送達
  裁定可參( 見系爭執行事件卷第4頁反面、第5頁、第10頁，本
  院卷第129至153頁)。上開債權讓與聲明書讓與人及受讓人法
  定代理人之記載，均為斯時法定代理人，有經濟部商工登記公
  示資料查詢之歷史資料為證( 見本院卷第157至165頁)，原告
  主張很奇怪可能造假，微無足取。又被告前身之立新公司既已
  將其受讓債權，成為債權人之事實通知原告，足認被告在聲請
  系爭執行事件前，已將其為債權人之事實通知原告，揆諸上開
  判決意旨，要難以不知讓與情事且未收受通知等作為拒絕履行
  債務之理由，是原告此部分主張，並不足採。
㈢本件債權未罹於時效，但被告同意就請求及強制執行自106年2
  月22日起至清償日止按週年利率百分之15計算之利息：
⒈按銀行法於104年2月4日修正公布時增訂第47條之1第2項規定略
  以自104年9月1日起，銀行辦理現金卡之利率或信用卡業務機
  構辦理信用卡之循環信用利率不得超過年利率百分之15。次按
  利息各期給付請求權，因5年間不行使而消滅；消滅時效，因
  起訴中斷，開始執行行為或聲請強制執行與起訴有同一效力；
  時效中斷者，自中斷之事由終止時，重行起算，民法第126條
  、第129條第1項第3款及第2項第5款、第137條第1項分別定有
  明文。
⒉系爭執行事件為現金卡債務，依上開規定自104年9月1日起利息
  應以年利率百分之15計算，而被告於系爭執行案件聲請之執行
  金額利息自104年9月1日後亦以年利率百分之15為之，與前引
  銀行法規定，核屬相符。又系爭確定判決言詞辯論終結前之事
  由，包含前利息是否罹於時效，非本件異議之訴所得審酌，業
  如前述。至系爭確定判決言詞辯論終結後之利息債權是否罹於
  時效，蓋因前經豐邦公司聲請強制執行，由臺灣臺北地方法院
  104年度司執乙字第96549受理在案，豐邦公司嗣在106年7月3
  日聲請強制執行，經臺灣臺中地方法院106年度司執字第71969
  號執行無結果，讓與被告後，被告又在有110年5月31日聲請強
  制執行，並由系爭執行事件受理在案，有債權憑證及繼續執行
  紀錄表在卷可參( 見系爭執行事件卷第4頁)，是系爭確定判決
  終結後，利息債權時效得重行起算5年，並於前聲請臺灣臺北
  地方法院104年度司執乙字第96549號、臺灣臺中地方法院106
  年度司執字第71969號強制執行時中斷而於執行終結時重行起
  算5年時效，是以被告聲請強制執行由系爭強制執行事件受理
  時，利息債權尚未罹於5年時效。然被告同意僅請求及強制執
  行自106年2月22日起至清償日止按週年利率百分之15計算之利
  息，就106年2月21日前之利息不再為強制執行( 見本院卷第72
  、203頁)，則原告請求撤銷此部分執行程序即106年2月21日前
  之利息，即屬有據。
四、從而，原告依強制執行法第14條之規定，請求判決如主文第
    1項部分，尚無不合，應予准許；至原告其餘部分之請求為
    無理由，應予駁回。
五、至兩造其餘之攻擊防禦方法及未經援用之證據，經本院斟酌
    後，認為均不足以影響本判決之結果，自無逐一詳予論駁之
    必要，併此敘明。另考量本件債權未罹於時效，係被告自行
    同意減縮利息之請求及強制執行，故訴訟費用應由原告負擔
    。
六、據上論結，原告之訴一部有理由一部無理由，依民事訴訟法
    第436 條第2 項、第79條，判決如主文。
中　　華　　民　　國　　111 　年　　6 　　月　　20　　日
                  高雄簡易庭　法　　　官  楊詠惠
以上正本係照原本作成。
如不服本判決，應於送達後20日內，向本院提出上訴狀並表明上
訴理由，如於本判決宣示後送達前提起上訴者，應於判決送達後
20日內補提上訴理由書（須附繕本）。
中　　華　　民　　國　　111 　年　　6 　　月　 20 　　日
    　　　　　　　　　　　　  書　記　官  蔡佩珊